【裁判字號】    88,訴,1503
【裁判日期】    890124
【裁判案由】    毒品危害防制條例
【裁判全文】
臺灣桃園地方法院刑事判決                        八十八年度訴字第一五三號
    公  訴  人  臺灣桃園地方法院檢察署檢察官
    被      告  乙○○
    指定辯護人  本院公設辯護人  丁○○
右列被告因毒品危害防制條例案件，經檢察官提起公訴（八十八年度偵字第七九四五
、八八三四號），本院判決如左：
        主  文
乙○○連續販賣第二級毒品，累犯，處有期徒刑柒年肆月。扣案之安非他命壹包（驗
餘毛重零點伍貳玖公克）沒收銷燬之。未扣案販賣毒品所得新台幣伍仟元沒收之，如
一部或全部不能沒收，以其財產抵償之。
        事  實
一、乙○○曾於民國八十一年因違反麻醉藥品管理條例案件，經台灣板橋地方法院判
    處有期徒刑三年二月，經最高法院於八十三年九月九月駁回上訴確定，又於八十
    三年因違反麻醉藥品管理條例案件，經台灣基隆地方法院於八十三年十二月十五
    日判處有期徒刑七月確定，嗣前開二罪接續執行，於八十七年六月二十八日縮刑
    假釋期滿，猶不知悔改，明知安非他命係屬毒品危害防制條例所列之第二級毒品
    ，竟基於意圖營利之概括犯意，自八十八年四月至同年五月二十五日止，連續在
    桃園縣桃園市○○街一四九巷八號丙○○住處及附近軍公教福利站門口等處，均
    以每包新台幣（下同）一千元之價格，販售予丙○○（已結）及其他不知名之成
    年人施用，以此牟利，前後約五次。嗣於八十八年六月七日晚上十時二十分許，
    在三元街上址，為警查獲，並扣得乙○○車甫販賣於丙○○施用剩餘之第二級毒
    安非他命一包（驗餘毛重０．五二九公克）。案發後乙○○逃匿，經本院發佈通
    緝，於八十九年三月二十三日晚上九時三十分許，在基隆市○○○路十四巷二十
    號，為警緝獲。
二、案經桃園縣警察局及桃園縣警察局桃園分局報請台灣桃園地方法院檢察署檢察官
    偵查起訴。
        理  由
一、訊據被告乙○○矢口否認有何販賣第二級毒品安非他命犯行，辯稱：伊並無販賣
    安非他命給丙○○施用，伊不知丙○○及其女友戊○○為何要誣陷伊云云。經查
    ：被告於前揭時、地，前後二次各以一千元代價，販賣第二級毒品安非他命於丙○○施用等情，迭據同案被告丙○○於警訊、本院訊問及審理時均陳稱：伊以一
    千元代價向乙○○購買第二級毒品安非他命施用等語，核與證人戊○○於警訊、
    本院訊問及審理時證述被告販賣第二級毒品安非他命情節相符（見八十八年度偵
    字第八八三四號卷第四頁、第二十四頁，本院卷第三十三頁、第三十五頁、八十
    九年四月十七日審判筆錄）。另參酌被告丙○○、證人戊○○與被告乙○○間並
    無仇隙，當無刻意誣指被告乙○○販賣第二級毒品安非他命之疑慮，更何況丙○○販賣第二級毒品於甲○○部分業經本院判決在先，猶指證被告乙○○販賣第二
    級毒品安非他命不移，顯見被告丙○○與證人戊○○前開指證，堪信為真實。又
    被告乙○○甫販賣於丙○○施用剩餘之白色結晶一包，經送行政院衛生署藥物食
    品檢驗局檢驗結果，認係安非他命（驗餘毛重０．五二九公克），此有該局檢驗
    成績書一紙附卷可稽（見前開偵卷第六十八頁），足見被告辯稱未販賣第二級毒
    品安非他命云云，要屬卸責之詞，不足採信。是本件事證明確，被告犯行堪予認
    定。
二、查安非他命係屬毒品危害防制條例第二條第一項第二款所列之第二級毒品，核被
    告所為，係犯毒品危害防制條例第四條第二項之販賣第二級毒品罪。其非法持有
    第二級毒品安非他命之低度行為，為販賣之高度行為所吸收，不另論罪，又被告
    先後多次犯行，時間緊接，犯罪構成要件相同，顯係基於概括犯意為之，應依刑
    法第五十六條連續犯規定論以一罪，除法定本刑死刑、無期徒刑部分依法不得加
    重外，就法定本刑有期徒刑及罰金刑部分依法加重其刑。又被告曾犯如事實欄所
    載之前科紀錄及執行情形，此有台灣桃園地方法院檢察署刑案資料查註紀錄表一
    紙在卷可憑，其於執行完畢後五年之內再犯有期徒刑以上本案之罪，為累犯，應
    依刑法第四十七條規定，除法定本刑無期徒刑部分依法不得加重外，就法定本刑
    有期徒刑及罰金刑部分加重其刑，並遞加重之。爰審酌被告販賣第二級毒品牟利
    ，戕害他人身心，助長毒品泛濫及犯後態度等一切情狀，量處如主文所示之刑，
    以資懲儆。
三、扣案之第二級毒品安非他命壹包（驗餘毛重０．五二九公克），係屬查獲之毒品
    ，爰依毒品危害防制條例第十八條第一項前段規定沒收銷燬之。而被告販賣毒品
    五次所得之財物五千元，應依毒品危害防制條例第十九條第一項規定沒收之，如
    一部或全部不能沒收，以其財產抵償之。
據上論斷，應依刑事訴訟法第二百九十九條第一項前段，毒品危害防制條例第四條第
二項、第十八條第一項前段、第十九條第一項，刑法第十一條前段、第五十六條、第
四十七條，判決如主文。
本案經檢察官魏雯祈到庭執行職務。
中      華      民      國    八十九    年      四      月    二十七    日
                              臺灣桃園地方法院刑事第二庭
                                  法    官    傅  中  樂
右正本證明與原本無異。
如不服本判決，應於判決送達後十日內，向本院提出上訴狀。
                                  書 記 官    梁  麗  雲
中      華      民      國    八十九    年      五      月      一      日
附論罪科刑依據之法條：
毒品危害防制條例第四條第二項
製迼、運輸、販賣第二級毒品者，處無期徒刑或七年以上有期徒刑，得併科新台幣七
百萬元以下罰金。


司法院資訊處製作；財團法人民間司法改革基金會備份。
